【裁判字號】    95,婚,306
【裁判日期】    950731
【裁判案由】    離婚
【裁判全文】
臺灣臺北地方法院民事判決               95年度婚字第306號
原      告  甲○○
被      告  乙○○ ○○○○○.
上列當事人間離婚事件，本院於民國95年7 月10日言詞辯論終結
，判決如下：
    主  文
准原告與被告離婚。
訴訟費用由被告負擔。
    事實及理由
一、原告主張兩造於民國92年6 月20日公證結婚，婚後被告曾分
    別於94年11月18日、95年2 月7 日與95年4 月9 日毆打原告
    ，被告亦曾在網路上謊稱未婚，結交網友，甚至相約出遊，
    曾有女子打電話向原告說她跟被告上床，被告卻屢次對原告
    謊稱雙方只是朋友。另被告曾約打羽毛球的女孩出去，女孩
    問原告「那個外國人是誰」，原告稱為其先生，女孩便提醒
    原告要小心被告，又被告曾約過原告二技的同學上床。再被
    告不准原告看被告的手機、手提包、皮包，原告曾多次勸說
    被告均無效。復由於兩造文化差異不同，被告於95年4 月11
    日因不滿原告在他人面前討論被告的事情，竟對原告施以暴
    力行為，原告趁機逃到鄰居家才得以脫困，原告當晚到臺北
    市警察分局中山分局報案驗傷。原告因被告屢次跟網友出遊
    ，與被告暴力之慣行，而在精神上受有極大之壓力，已使兩
    造婚姻無法再維持，為此請求判決離婚。
二、被告則以：被告不同意離婚，且被告未曾毆打原告，該傷害
    係原告自己造成，被告婚後並未結交網友。兩造發生爭執大
    多是因原告都很晚回家等語，資為抗辯。
三、按配偶之一方為中華民國國民者，其離婚之原因事實，應依
    中華民國法律，涉外民事法律適用法第14條定有明文。本件
    原告為中華民國國民，被告為巴基斯坦國國民，依上述規定
    ，本件原告訴請離婚，應適用之法律為中華民國法律。
四、按婚姻以夫妻之共同生活為目的，夫妻應以誠摯相愛為基礎
    ，相互尊重、忍讓與諒解，共同建立和諧美滿幸福之家庭，
    非有足以破壞共同生活或難以維持婚姻之重大事由，夫妻之
    一方固不得任意訴請離婚；惟若夫妻之誠摯相愛基礎動搖，
    彼此難以容忍、諒解，無從繼續保持共同生活之圓滿、安全
    及幸福，而生婚姻之破綻，夫妻之一方即非不得依民法第
    1052條第2 項規定請求離婚。至婚姻是否難以維持，應斟酌
    破壞夫妻共同生活之具體情事，是否客觀上達於動搖夫妻之
    共同生活，而喪失維持婚姻之意欲為斷。
五、原告主張兩造於民國92年6 月20日公證結婚，婚姻關係存續
    中被告不願原告看被告的手機、手提包、皮包，95年4 月9
    日，被告因原告向外人談及兩造的事，造成被告不滿，並抓
    住原告衣領，不讓原告出門，造成原告受有頸表皮淺損傷及
    挫傷等傷害之事實，業經原告提出戶籍謄本、診斷證明書、
    照片及起訴書為證，被告對此並不爭執，自堪信為真實。至
    原告主張被告屢次在外謊稱兩造只是普通朋友關係，結交其
    他異性朋友，甚至相約出遊、上床等情，則為被告所否認，
    被告並辯稱原告都不告訴她朋友關於原告已經結婚的事，且
    常檢查被告私人物品、問被告朋友的太太關於被告上、下班
    時間及被告與客人談話的內容，兩造常因原告很晚回家而吵
    架等語。顯見兩造之婚姻關係，已因彼此對外不表示為夫妻
    ，互生不信任，原告因不信任被告對外交友，而屢次檢查被
    告私人物品，並向朋友探詢被告工作時間及與他人談話內容
    ，導致被告不滿，致生95年4 月9 日之家庭暴力事件，顯見
    兩造之夫妻誠摯相愛基礎已經動搖，彼此難以容忍、諒解，
    並生身體之傷害，已無從繼續保持共同生活之圓滿、安全及
    幸福，而生婚姻之破綻，應認兩造婚姻已有難以維持之重大
    事由，且雙方責任相當，原告依民法第1052條第2 項規定請
    求判決兩造離婚，洵屬有據，應予准許。
六、結論：原告之訴為有理由，並依民事訴訟法第78條，判決如
    主文。
中    華    民    國    95    年    7     月    31    日
                  家事庭法  官  李慈惠
以上正本係照原本作成。
如對本判決上訴，須於判決送達後20日之不變期間內，向本院提
出上訴狀。
中    華    民    國    95    年    7     月    31    日
                        書記官  巫玉媛


司法院資訊處製作；財團法人民間司法改革基金會備份。
